【裁判字號】    97,聲,1030
【裁判日期】    971111
【裁判案由】    返還提存物
【裁判全文】
臺灣新竹地方法院民事裁定              97年度聲字第1030號
聲  請  人  第一商業銀行股份有限公司
法定代理人  戊○○
代  理  人  甲○○
相  對  人  新朔精密塑膠股份有限公司
                      統一編號.
兼上一人
法定代理人  己○○
相  對  人  丁○○
                        號
            丙○○
            乙○○
上列當事人間聲請返還擔保金事件，本院裁定如下：
    主  文
本院九十七年度存字第一００號事件聲請人所提存之擔保金即中
央政府重大交通建設公債八十六年乙類第三期債票，面額新台幣
拾萬元壹張，准予返還。
聲請人其餘聲請駁回。
    理  由
一、按供擔保人證明受擔保利益人同意返還者，法院應依供擔保
    人之聲請，以裁定命返還其提存物，民事訴訟法第104 條第
    1項第2款分別定有明文。前揭規定，於其他依法令供訴訟上
    之擔保者準用之，此觀同法第106 條之規定意旨亦明。又按
    擔保提存之提存人於提存後，假扣押、假處分、假執行經裁
    判後未聲請執行，或於執行程序實施前撤回執行之聲請者，
    得聲請該管法院提存所返還提存物，提存法第18條第1 項第
    3 款定有明文。是擔保提存人如未為任何假扣押執行之聲請
    ，於向法院聲請取得「未執行證明書」後，即得逕向法院提
    存所聲請返還擔保金，而無庸聲請法院裁定返還。
二、本件聲請意旨略以：聲請人與相對人間清償借款事件，聲請
    人前遵本院96年度裁全字第2693號民事裁定，為擔保假扣押
    實施，提供中央政府重大交通建設公債86年度乙類第三期債
    票，面額新臺幣300,000元，並以本院97年度存字第100號擔
    保提存事件提存後，對相對人己○○、丁○○、乙○○等三
    人之財產執行在案，至於另受擔保利益人新朔精密塑膠股份
    有限公司、丙○○部分，聲請人則未曾聲請強制執行。又相
    對人己○○、丁○○、丙○○、乙○○同意聲請人取回前開
    提存之擔保金，為此聲請返還本件擔保金等語，並提出本院
    96年度裁全字第2693號假扣押裁定、97年度存字第100 號提
    存書、民事執行處執行證明書、相對人己○○、丁○○、丙○○、乙○○等人之同意書及印鑑證明各乙份為證。
三、經查，聲請人主張其因擔保假扣押之實施而為相對人新朔精
    密塑膠股份有限公司等人提存擔保金，嗣經相對人己○○、
    丁○○、乙○○等三人同意返還提存物及並未對其他受擔保
    利益人新朔精密塑膠股份有限公司、丙○○聲請執行等情，
    除據聲請人提出前開證物外，復經本院依職權調閱本院96年
    度裁全字第2693號假扣押事件、97年度存字第100號擔保提
    存事件、97年度執全字第58號假扣押執行卷宗核閱無訛。是
    相對人己○○等三人既同意返還前開提存之擔保金，揆諸前
    揭法條，聲請人就其為相對人己○○等三人之部分聲請返還
    擔保金，核無不合，應予准許。
四、至聲請人並未對相對人新朔精密塑膠股份有限公司、丙○○
    聲請實施強制執行程序，且經本院民事執行處核發未執行證
    明書等情，有聲請人提出之本院民事執行處證明書乙紙在卷
    可稽，且據本院調閱前開執行卷宗查明無誤。依前揭說明，
    自應有提存法第18條第1項第3款規定之適用，亦即聲請人即
    擔保提存人取得本院民事執行處聲請核發「未執行證明書」
    後，即可逕向提存所聲請發還擔保金，由本院提存所審核後
    逕行准予返還，毋庸相對人丙○○同意，亦無須聲請本院裁
    定返還。是聲請人仍列新朔精密塑膠股份有限公司、丙○○
    為相對人而向本院聲請返還提存物，即有未當，應予駁回。
中    華    民    國    97    年    11    月    11    日
                  民事第一庭    法  官  林南薰
以上正本係照原本作成。
如對本裁定抗告，須於裁定送達後10日內向本院提出抗告狀，並
繳納抗告費新台幣1,000元。
中    華    民    國    97    年    11    月    11    日
                                書記官  楊書棼


司法院資訊處製作；財團法人民間司法改革基金會備份。
